# 求助陈老师：收到政府补助当期尚未完成验收是否应该确认当期损益

提问人：wantnessss 时间：2020-06-08 11:13:00
背景：背景：公司（乙方，正在做IPO申报，申报期为2017-2019年）与“工业和信息化部信息化和软件服务业司”（甲方）
签订了关于“基于BIM的工业互联网应用解决方案供应商”合同书，合同约定的主要条款如下：
一、合同约定目标（绩效目标）
（一）服务数量指标：为重点行业和领域提供BIM工业互联网解决方案服务且签订合同，服务客户总数量不少于 20家或合同额不低于 2000 万元。提供基于BIM的建筑工业互联网基础数据公共服务的供应商，可按照公共服务平台访问量或注册用户数量开展考核。
（二）服务质量指标：按照客户签订的项目合同完成全部技术指标并满足本项目招标文件中的实施内容要求，且按照合同要求验收合格。
（三）开展公益性活动指标：召开 3 场以上且每场客户数量不少于 10 家的经验交流会或在 3 场以上参会企业数量不少于 50 家的行业交流会上作经验介绍。
二、项目考核期限
项目目标考核期为 2019 年 1 月 1 日至 2019 年 12 月 31 日
三、奖补资金下达计划：
2019 年工业互联网创新发展工程–基于BIM的工业互联网应用解决方案供应商采取后奖补方式支持，乙方先期奖补金额 450 万元。
目标考核期结束后，根据乙方预期目标实际完成情况确定第二批资金下拨金额。
后期奖补方式：乙方获得总奖补金额（含先期奖补资金的总额），按照考核年度内经审定的已验收合同总额所在分档执行。具体奖补分档如下：
（一）考核期内，经审定的已验收合同总额 1 亿元（含）以上，总奖补金额 2000 万元；
（二）考核期内，经审定的已验收合同总额 7500 万元（含）至 1 亿元，总奖补金额 1500 万元；
（三）考核期内，经审定的已验收合同总额 5000 万元（含）至 7500 万元，总奖补金额 1000 万元；
（四）考核期内，经审定的已验收合同总额 2500 万元（含）至 5000 万元，总奖补金额 500 万元。
如乙方考核时出现本合同第一款的任意一项合同约定目标（预期目标）不合格或未提交考核申请的情况，则不予奖补并收回先期奖补资金。
事项：事项： 2019 年公司实际完成合同总额 3500 万元，且达到了合同第一款的任意一项合同约定目标，即对应的总奖补资金为 500 万元；公司于 2020 年 3 月收到“工业和信息化部信息化和软件服务业司”下发的先期奖补资金 450 万元，截止2020 年 3 月 31 日，合同相关考核尚未开始，公司尚未提交考核申请，但基本可以确信公司 2019 年度相关指标均满足合同约定目标，且公司会在未来甲方通知考核开始时提交考核申请。
问题：问题：公司在做 2020 年 1 季度审阅报告时，是否可以将收到的 450 万先期补贴资金计入当期损益？还是应该先计入递延收益，待提交考核申请并通过考核后将其转入当期损益？
如果可以于收到当期计入损益，预期可收到的第二批资金 50 万元是否可以一并确认为 1 季度损益（共 500 万，已收450 万）？
项目组意见：根据政府补助准则：“第六条政府补助同时满足下列条件的，才能予以确认：（一）企业能够满足政府补助所附条件；（二）企业能够收到政府补助。”
公司 2019 年度相关指标完成情况已达到获得 500 万补助资金的相关条件，且已收到 450 万元，项目认为所收到的 450万元补贴款满足政府补助确认条件，应于收到的当期，即 2020 年 3 月将取得的补贴款计入当期损益。剩余尚未收到的 50 万元，应于收到的当期确认损益。
请求陈老师指点~

回答人：chenyiwei
项目组的意见总体上可以接受。应注意获取关于已满足（或者合理确定可以满足）该期补助门槛条件的充分、适当的证据。